臺灣臺北地方法院民事簡易判決
110年度北簡字第19527號
原      告  華南產物保險股份有限公司

法定代理人  陳文智  
訴訟代理人  林唯傑  
被      告  吳東歷  
上列當事人間請求損害賠償事件，本院於中華民國111年1月6日
言詞辯論終結，本院判決如下︰
　　主    文
被告應給付原告新臺幣參萬玖仟肆佰伍拾肆元，及自民國一百一
十年十二月十八日起至清償日止，按週年利率百分之五計算之利
息。
原告其餘之訴駁回。
訴訟費用新臺幣壹仟陸佰陸拾元，由被告負擔四分之一，餘由原
告負擔。
本判決第一項得假執行。但被告如以新臺幣參萬玖仟肆佰伍拾肆
元為原告預供擔保，得免為假執行。
    事實及理由
一、被告經受合法通知，無正當理由，未於言詞辯論期日到場，
    核無民事訴訟法第386 條各款所列情事，爰依原告聲請，由
    其一造辯論而為判決。
二、原告主張：被告駕駛車牌號碼000-00號車於民國109年6月25
    日18時35分許，行經臺北市中正區忠孝西路一段及重慶北路
    口交岔前時，因未依標示標線之規定行駛而與原告承保訴外
    人黃琪鈞駕駛之AKX-8118號車(下稱系爭車輛)發生碰撞，造
    成原告保車受損，案經中正一分局交通分隊處理在案。原告
    承保汽車受損，經以新臺幣(下同)158,594元估修(工資26,2
    16元，零件132,378元)，爰依保險法第53條規定，取得被保
    險人對被告之損害賠償請求權，並依民法第191之2條及第19
    6條等規定提起本件訴訟等語。並聲明：被告應給付原告158
    ,594元，及自起訴狀繕本送達之翌日起至清償日止，按週年
    利率5%計算之利息。
三、按因故意或過失、不法侵害他人之權利者，負損害賠償責任
    ；汽車、機車或其他非依軌道行駛之動力車輛，在使用中加
    損害於他人者，駕駛人應賠償因此所生之損害，但於防止損
    害之發生，已盡相當之注意者，不在此限；被保險人因保險
    人應負保險責任之損失發生，而對於第三人有損失賠償請求
    權者，保險人得於給付賠償金額後，代位行使被保險人對於
    第三人之請求權；但其所請求之數額，以不逾賠償金額為限
    ，民法第184 條第1 項前段、第191 條之2 、保險法第53條
    第1 項定有明文。經查，原告主張被告於前揭時地與系爭車
    輛發生追撞等節，業據其提出道路交通事故當事人登記聯單
    、線上查詢分析研判網頁、道路交通事故資料申請書等件影
    本在卷可稽（見本院卷第15-19頁），並有本院向臺北市政
    府警察局交通警察大隊調閱之道路交通事故初步分析研判表
    、道路交通事故現場圖、道路交通事故補充資料表、道路交
    通事故調查紀錄表AB、道路交通事故當事人登記聯單、道路
    交通事故照片黏貼紀錄表等資料核閱屬實（見本院卷第37-5
    3頁），被告經受合法通知，既未於言詞辯論期日到場
　　，復未提出書狀作任何聲明或陳述，自堪信原告主張之事實
    為真實。本件被告既因使用汽車中加損害於原告所承保之系
    爭車輛，致系爭車輛受損，復難認被告對於防止損害之發生
    已盡相當之注意，被告之過失行為與系爭車輛之車損結果，
    亦有相當因果關係，是被告應就本件事故所生系爭車輛之損
    害負損害賠償責任。原告承保系爭車輛並已給付賠償金額，
    即得代位行使對被告之侵權行為損害賠償請求權。
四、次按不法毀損他人之物者，被害人得請求賠償其物因毀損所
    減少之價額，民法第196條定有明文。又依上開規定請求賠
    償物被毀損所減少之價額，得以修復費用為估定之標準，但
    以必要者為限（例如：修理材料以新品換舊品，應予折舊）
    ，最高法院77年度第9次民事庭會議決議參照。依行政院所
    發布之固定資產耐用年數表及固定資產折舊率表，非運輸業
    用客車、貨車之耐用年數為5年，本院爰依行政院所頒固定
    資產耐用年數表及固定資產折舊率表，採定率遞減法計算系
    爭車輛之折舊。經查，原告雖主張其因本件車禍支出系爭車
    輛修復費用158,594元，其中工資費用26,216元、零件費用1
    32,378元，業據原告提出修護估價單、統一發票在卷可稽（
    見本院卷第21-29頁）。揆諸首揭規定，其中新零件更換舊
    零件之零件折舊部分非屬必要費用，應予扣除。而依行政院
    所發布之固定資產耐用年數表及固定資產折舊率表，非運輸
    業用客車、貨車之耐用年數為5年，依定率遞減法每年應折
    舊369/1000，另營利事業所得稅查核準則第95條第6項規定
    ：「固定資產提列折舊採用定率遞減法者，以一年為計算單
    位，其使用期間未滿一年者，按實際使用之月數相當於全年
    之比例計算之，不滿一月者，以月計」。系爭車輛自出廠日
    104年2月（見本院卷第31頁）起至車禍發生日109年6月25日
    止，已使用約5年5個月，已逾非運輸業用客車、貨車之耐用
    年數5年，依所得稅法第54條第3項、固定資產折舊率表規定
    ，以成本十分之一為合度，據此，系爭車輛更換零件部分，
    經扣除折舊後為13,238元（計算式：132,378/10=
　　13,238元，元以下四捨五入），則原告得請求之車輛修復費
    用應為39,454元（計算式：13,238元＋26,216元=39,454元
　　），逾此範圍之請求，則無理由。
五、末按給付無確定期限者，債務人於債權人得請求給付時，經
    其催告而未為給付，自受催告時起，負遲延責任。其經債權
    人起訴而送達訴狀，或依督促程式送達支付命令，或為其他
    相類之行為者，與催告有同一之效力；遲延之債務，以支付
    金錢為標的者，債權人得請求依法定利率計算之遲延利息。
    但約定利率較高者，仍從其約定利率；應付利息之債務，其
    利率未經約定，亦無法律可據者，週年利率為百分之五，民
    法第229條第2項、第233條第1項前段、第203條分別定有明
    文。查原告行使對被告之損害賠償請求權，係以支付金錢為
    標的，給付並無確定期限，自應經原告之催告而未給付，被
    告始負遲延責任。揆諸前揭規定，原告請求被告給付自起訴
    狀繕本送達被告翌日即110年12月18日（見本院卷第85頁）
    起至清償日止，按法定利率即週年利率5%計算之利息，洵屬
    有據。
六、從而，原告依侵權行為及保險法第53條之法律關係，請求被
    告給付39,454元，及自110年12月18日起至清償日止，按週
    年利率5%計算之利息，為有理由，應予准許。逾此範圍之請
    求，為無理由，應予駁回。
七、本件原告勝訴部分，係就民事訴訟法第427 條適用簡易程序
    所為被告敗訴之判決，依同法第389 條第1 項第3 款規定，
    應依職權宣告假執行。並依同法第392 條第2 項規定，依職
    權宣告被告於預供擔保後，得免為假執行。
八、本件訴訟費用額，依後附計算書確定如主文所示金額。
中　　華　　民　　國　　111 　年　　1 　　月　　13　　日
　　　　　　　         　臺北簡易庭  
　　　　　　　　　            法    　官　郭美杏
以上正本係照原本作成。
如不服本判決，應於判決送達後20日內向本院（臺北市○○○路
0 段000 巷0 號）提出上訴狀。（須按他造當事人之人數附繕本
）。如委任律師提起上訴者，應一併繳納上訴審裁判費。
中　　華　　民　　國　　111 　年　　1 　　月　　13　　日
            　　　　　　　　　書　記　官  林玗倩
計　　算　　書
項　　　　目             金　額（新臺幣）     　　備　註
第一審裁判費   　 　　   1,660元
合　　　　計　　　       1,660元